# 合并报表问题请教

提问人：zhs7403 时间：2014-03-07 11:42:47
甲是母公司,乙是子公司,乙下面没有其它控股公司，乙要成立一家40%有重要影响的权益法公司丙.今后乙和丙发生的内部购销业务,例如顺流和逆流下的存货购销业务，甲在作合并的时候是否需要考虑 dr 收入 dr 成本 和投资收益或者 dr 长股 dr 存货（具体哪一个看顺流还是逆流）？做和不做为什么？书上说已公司自己做合并需要考虑这 2 个，我目前是乙没有合并，但甲需要做合并

回答人：chenyiwei
要考虑。站在甲的合并报表角度，这也是本合并主体与联营企业之间的交易，所以也适用合并报表层面对与联营企业之间的未实现交易损益抵销处理的规定。